最　高　行　政　法　院　裁　定
　　　　　　　　　　　　　　　　　　 96年度裁字第02058號
抗　告　人　甲○○
上列抗告人因與相對人公務人員保障暨培訓委員會、臺北市政府
環境保護局及臺北市政府環境保謢局木柵垃圾焚化廠間獎懲等事
件，抗告人對於中華民國95年12月26日臺北高等行政法院95年度
訴字第1098號裁定，提起抗告，本院裁定如下︰
    主  文
抗告駁回。
抗告訴訟費用由抗告人負擔。
    理  由
一、按抗告法院認抗告為不合法或無理由者，應為駁回抗告之裁
    定。
二、抗告人係相對人臺北市政府環境保謢局木柵垃圾焚化廠工程
    員，並為該廠考績暨甄審委員會票選委員，其於民國（下同
    ）93年7月27日及93年8月3日在考績暨甄審委員會議中發表
    該廠有涉嫌賣官等言論，因未於期限內提出證據，經相對人
    臺北市政府環境保謢局以其發表不實言論、言行不檢，有損
    機關及單位主管聲譽為由，核定抗告人記過一次之懲處。抗
    告人不服，提起申訴、再申訴，均遭駁回後，遂提起本件行
    政訴訟，請求撤銷前揭不當之行政處分，補償被扣發之年終
    獎金及焚化績效獎金，並重新考核抗告人94年度年終考績云
    云。經原審法院以抗告人前於95年1月19日就上開事件，以
    訴外人臺北市政府及相對人等為對象提起行政訴訟，請求撤
    銷相對人臺北市政府環境保護局94年3月18日北市環人字第
    0943095310J號令及94年5月10日北市環人字第09431355800
    號函及相對人公務人員保障暨培訓委員會94年9月27日94公
    申決字第223號再申訴決定等，業經臺北高等行政法院於95
    年8月31日以95年度訴字第268號裁定駁回抗告人之訴在案，
    自堪認抗告人係就同一事件重複請求，自為法所不許，應予
    駁回。又抗告人復對公務人員保障暨培訓委員會95年6月26
    日函所附95年6月20日95公審決字第175號復審決定不服，惟
    該復審決定係於本件起訴後所作成，自非本件審理之範圍，
    故該部分自無審究之必要。
三、抗告意旨略以：抗告人之申訴、再申訴均遭駁回後，復提起
    行政訴訟及聲請解釋憲法，亦遭以程序不合法而予駁回，抗
    告人爰請求本院指導如何補正前揭程序上瑕疵及職權調查證
    據與言詞辯論，並增列銓敘部為相對人，並聲請解釋憲法與
    法律。況相對人等就同一事由已為5次以上之行政處罰致抗
    告人之財產受有損害，且該項懲處亦不符比例原則云云。
四、本院查：原審法院95年度訴字第268號裁定，其訴訟標的係
    相對人臺北市政府環境保護局94年3月18日北市環人字第094
    3095310J號令核定抗告人記過一次之懲處處分，並不包含本
    件抗告人起訴聲明有關補償被扣發之年終獎金及焚化績效獎
    金，及重新考核抗告人94年度年終考績部分，是原裁定以抗
    告人之訴有行政訴訟法第107條第1項第7款所定就同一事件
    重行起訴之情形，因而以抗告人之訴不合法而駁回抗告人之
    訴，其中關於上開懲處處分部分固無不合，惟關於補償被扣
    發之年終獎金及焚化績效獎金，及重新考核抗告人94年度年
    終考績部分，抗告人雖曾對銓部之銓審定獎懲結果不服
    提起復審（公務人員保障暨培訓委員會95年6月20日95公審
    決字第0261號復審決定書）及於95年9月22日提起行政訴訟
    ，惟係在本件起訴之後，並無重複起訴之情形，故原裁定以
    此部分亦有重行起訴之情形裁定駁回抗告人之訴，即有違誤
    ，惟此部分於抗告人95年3月29日提起本件訴訟時，既尚未
    經復審決定，則其逕行起訴即屬不備起訴要件，應以其訴不
    合法裁定駁回之，原裁定理由雖有不當，惟駁回之結論則無
    二致，仍應予維持，抗告意旨仍執前詞，指摘原裁定違法，
    求予廢棄，其抗告難認有理由，應予駁回。至抗告人請求增
    列銓敘部為相對人部分，因銓敘部並非原審之當事人，其至
    本院始行追加，自屬於法不合，不能准許。
五、依行政訴訟法第104條、民事訴訟法第95條、第78條，裁定
    如主文。
中　　華　　民　　國　　96　　年　　9　　 月　　13　　日
                  第一庭審判長法  官　高　啟　燦
                              法  官  黃　璽　君
                              法  官　廖　宏　明
                              法  官　楊　惠　欽
                              法  官　林　樹　埔
以  上  正  本  證  明  與  原  本  無  異
中　　華　　民　　國　　96　　年　　9　　 月　　13　　日
　　　　　　　　　　　　　　　書記官　吳　玫　瑩
